臺灣彰化地方法院刑事判決　　　　　　　 99年度訴字第754號
公　訴　人　臺灣彰化地方法院檢察署檢察官
被　　　告　許秩瑋
選任辯護人　陳益軒律師
上列被告因偽證等案件，經檢察官提起公訴（98年度偵字第9029
號、第9658號、99年度偵字第207 號、第3141號），本院判決如
下：
    主  文
許秩瑋共同犯意圖營利聚眾賭博罪，處有期徒刑陸月，如易科罰
金，以新臺幣壹仟元折算壹日，扣案如附表一、附表二所示之物
均沒收。
    犯罪事實
一、蕭淑芬（於民國95年3 月1 日起擔任彰化縣議員迄今）現係
    彰化縣第十七屆縣議員，蕭家銘於95年間起擔任彰化縣田中
    鎮北路里長迄99年7 月底，蕭淑芬、蕭家銘（均經本院判決
    ）為夫妻，均為坐落彰化縣田中鎮○○路12、14號「金冠城
    電子遊戲場」實際責責人，並由蕭淑芬向中華電信股份有限
    公司申請電話號碼000000000 號電話作為該電子遊戲場之營
    業聯絡電話。另蕭淑芬、蕭家銘為民意代表，為免因登記為
    該電子遊戲場負責人，遭查獲賭博罪，乃自95年9 月間起迄
    98年10月9 日止，以每月新臺幣（下同）25000 元之代價，
    向許秩瑋借用名義，由許秩瑋登記為「金冠城電子遊戲場」
    人頭負責人。又蕭淑芬、蕭家銘於95年9 月某日起至98年10
    月9 日止，以每月25000 元之代價僱用許誌瑋擔任該店之人
    頭負責人及經理；蕭淑芬、蕭家銘自97年10月某日起至98年
    10月9 日止，以每月25000 元之薪資僱用陳依青擔任該店之
    早班（為每日7 時至15時）店員；蕭淑芬、蕭家銘自96年10
    月某日起至98年10月9 日止，以每月25000 元之薪資僱用巫
    金瑾擔任該店之中班（為每日15時至23時）店員；蕭淑芬、
    蕭家銘自95年10月某日起至98年10月9 日止，以每月26000
    元之薪資僱用蕭國楨擔任該店之晚班（為每日23時至次日7
    時）店員（陳依青、巫金瑾、蕭國楨業經本院判決）。
二、蕭淑芬、蕭家銘、許秩瑋、陳依青、巫金瑾、蕭國楨共同基
    於意圖營利供給賭博場所、聚眾賭博之犯意聯絡，由蕭淑芬
    、蕭家銘自95年9 月某日起，實際經營「金冠城電子遊戲場
    」，另為免蕭淑芬、蕭家銘登記為負責人遭查獲賭博罪，由
    許秩瑋登記為該遊戲場人頭負責人，在該公眾得出入之遊戲
    場設置由蕭家銘所購買電動賭博機台滿貫大亨2 台、幸運鬥
    地主4 台、水果盤4 台、冰凍水果2 台、紅粉玫瑰2 台、小
    瑪莉2 台、小黑人2 台、猴子1 台、跑馬2 台（2 人座）、
    金龍鳳2 台、新象王1 台、超悟空4 台、東方明珠2 台合計
    30台（32人座）提供該遊戲場為賭博場所，聚集不特定之賭
    客而與之對賭財物，又由蕭淑芬、蕭家銘僱用許秩瑋、陳依
    青、巫金瑾、蕭國楨分別擔任該店經理、早班、中班、晚班
    店員，職司處理現場事務、記帳、機台之管理及開分、洗分
    與兌換現金等工作，共同對外供不特定之賭客前往該遊藝場
    賭博財物。其賭博方式係店員視賭客選玩機台之種類，分別
    以不等之比例，將現金兌換成機台之分數（即所謂「開分」
    ），賭客以所開分之分數押注與機台對賭，倘未押中，則該
    賭資歸蕭淑芬、蕭家銘贏得，若押中則可依累計之積分，由
    賭客向店員表示欲兌換現金後，伺機在該遊戲場內各處按照
    原開分比例將洗得之總分分數（即所謂「洗分」）直接兌換
    成現金，藉以躲避查緝，巫金瑾並於每日中班23時許下班後
    ，將該店營業現金及早、中、晚班洗分兌換現金紀錄表、帳
    冊攜出，並於該日23時許或次日早上某時許，攜至蕭淑芬、
    蕭家銘位於彰化縣田中鎮○○路○ 段506 號住處內，交予蕭
    淑芬、蕭家銘收受，另蕭淑芬、蕭家銘為免經營該賭博性電
    子遊戲場賭博資金遭查獲，於95年10月某日起借用巫金瑾台
    中商業銀行田中分行000000000000號帳戶、蕭美慧【即蕭淑
    芬之姐】台中商業銀行田中分行000000000000號帳戶作為經
    營該電子遊戲場資金進出之帳戶，及作為支付每月60000 元
    房屋租金或該電子遊戲場修理機台費用、其他費用支出之帳
    戶。期間賭客陳勇全（業經本院判決）基於賭博之犯意，於
    98年9 月上旬某日17、18時許，在上開遊戲場內賭玩電動機
    具金龍鳳，將分數向巫金瑾兌換1000元現金。後於98年9 月
    29日19時許、同年月30日18時許、10月1 日18時許，喬裝賭
    客之彰化縣警察局和美分局一組探訪小組成員在上開遊戲場
    內賭玩電動機具超悟空、賽馬、跑馬，而將分數向巫金瑾兌
    換1100元、2700元、2100元現金，始悉上情，並於98年10月
    7 日據此向本院聲請搜索票獲准。嗣於98年10月9 日16時20
    分許，彰化縣警察局和美分局一組探訪小組員警持本院核發
    之搜索票，會同彰化縣警察局田中分局執行搜索當場查獲，
    並扣得上開巫金瑾所兌換賭金100 元、蕭家銘所有供經營賭
    博性電玩使用之賭博性電子遊戲機具（共計30台，含33塊Ｉ
    Ｃ板）、98年10月8 日晚班蕭國楨紀錄洗分兌換現金予賭客
    開分洗分表2 張、98年10月9 日早班陳依青紀錄洗分兌換現
    金予賭客開分洗分表2 張、98年10月9 日中班巫金瑾紀錄洗
    分兌換現金予賭客開分洗分表2 張、98年9 、10、11月員工
    排假表、96年至98年代幣數量計帳簿、員工打卡資料、金冠
    城營利事業登記證1 張、監視器鏡頭9 個、金冠城國稅局員
    林稽徵所公文封1 紙、金冠城員工聯絡簿1 本、金冠城名片
    夾1 本、機台內遊戲代幣1 批、機台內10元硬幣2510元、消
    防安全設備檢修報告申報書9 本、金冠城新入會員名冊1 張
    、開分洗分紀錄表1 本、印有蕭淑芬姓名競選縣議員帽子2
    頂、金冠城會員簿1 本、飲料食譜1 本、金冠城會員卡15
    張、金冠城紀事紙條1 張、櫃台內遊戲代幣1 批、櫃台內10
    元硬幣7600元、櫃台內50元硬幣300 元、櫃台內5 元硬幣70
    元、櫃台內千元紙鈔20000 元、櫃台內500 元紙鈔3000元、
    櫃台內百元紙鈔3400元、蕭淑芬競選縣議員大型廣告看板12
    片、監視器螢幕10台、監視器螢幕電視1 台、保險櫃內代幣
    1 批、保險櫃內消防安全設備檢修報告書13本、保險櫃內10
    元硬幣10000 元、保險櫃內蕭國佑身分證影本1 張、保險櫃
    內電玩機台估價單1 張、保險櫃內蕭淑芬為負責人所簽訂自
    動販賣機合約書1 紙、保險櫃內蕭家銘印鑑證明2 紙、保險
    櫃內金冠城電玩機台開洗分紀錄單1 本、蕭淑芬為互助會會
    員互助會名單1 紙、蕭淑芬為負責人集客來商行營利事業登
    記證影本5 紙。蕭淑芬及蕭家銘聞訊即趕赴該搜索現場，以
    要聯絡記者等事由（未施以強暴脅迫），干擾員警搜索、扣
    押、偵辦，經偵辦員警請求臺灣彰化地方法院檢察署檢察官
    到搜索現場指揮，蕭淑芬、蕭家銘始退出該電子遊戲場。後
    經臺灣彰化地方法院檢察署檢察官指揮臺灣彰化地方法院檢
    察署檢察事務官、法務部調查局彰化縣調查站調查官於99年
    1 月25日持本院核發搜索票搜索蕭淑芬、蕭家銘位於彰化縣
    田中鎮○○路○ 段506 號住處，扣得蕭淑芬繳交金冠城電子
    遊戲場0000000 號室內電話繳費通知及收據1 紙、蕭淑芬繳
    交金冠城電子遊戲場98年7 月至9 月營業稅核定稅額繳款書
    及收據4 紙、許秩瑋交付蕭淑芬金冠城電子遊戲場彰化縣政
    府罰鍰裁處書1 紙、蕭淑芬所親筆書寫金冠城電子遊戲場業
    申請核發電子遊戲場業營業級別證須知1 紙、蕭淑芬、蕭家
    銘共有金冠城電子遊戲場電玩代幣2 箱、3 袋、10枚及蕭家
    銘所有台灣電玩雜誌2 本。
三、案經彰化縣警察局和美分局、田中分局報告及臺灣彰化地方
    法院檢察署檢察官自動檢舉簽分偵辦。
    理  由
一、證據能力之審酌：
  (一)按「被告以外之人於審判外之言詞或書面陳述，除法律有規
    定者外，不得作為證據。」，刑事訴訟法第159 條第1 項固
    定有明文。惟按「被告以外之人於審判外之陳述，雖不符前
    4 條之規定，而經當事人於審判程式同意作為證據，法院審
    酌該言詞陳述或書面陳述作成時之情況，認為適當者，亦得
    為證據。當事人、代理人或辯護人於法院調查證據時，知有
    第159 條第1 項不得為證據之情形，而未於言詞辯論終結前
    聲明異議者，視為有前項之同意。」，刑事訴訟法第159 條
    之5 亦規定甚明。本件證人即共同被告巫金瑾、證人陳乃嘉
    、陳重聖於警詢或調查站詢問中之供述，均屬被告以外之人
    於審判外之言詞陳述；另搜索扣押筆錄、扣押物品目錄表係
    警員搜索時依據現場狀況製作之筆錄，性質與警詢筆錄無異
    ，亦屬被告以外之人於審判外之陳述；又檢察事務官勘驗警
    方搜索「金冠城電子遊戲場」之現場錄影光碟所製作之勘驗
    譯文，係檢察事務官勘驗光碟內容後製作之紀錄，亦屬被告
    以外之人於審判外之陳述，惟公訴人、被告及其辯護人於本
    院調查證據時，知有上情而未於言詞辯論終結前聲明異議，
    本院審酌該等陳述係執法機關依法定程序做成，並無何違法
    不當之處，亦無不足採信之情況，認以之做為證據，應屬適
    當，該等陳述應有證據能力。
  (二)證人即共同被告陳依青、巫金瑾、蕭國楨、蕭家銘、同案被
    告陳勇全、證人陳乃嘉、陳重聖、蕭美惠於偵訊中之證詞，
    亦屬被告以外之人於審判外之陳述，依刑事訴訟法第159 條
    第1 項之規定，本不得做為證據。惟按被告以外之人於偵查
    中向檢察官所為之陳述，除顯有不可信之情況者外，得為證
    據，刑事訴訟法第159 條之1 第2 項定有明文。上開陳述均
    係在檢察官前所做成，並均有具結擔保其陳述之正確性，並
    無何顯不可信之情況，依前開法條意旨，自得做為證據。
  (三)按通訊監察錄音之譯文，僅屬依據監聽錄音結果予以翻譯之
    文字，固具文書證據之外觀，但實際上仍應認監聽所得之錄
    音帶或光碟，始屬調查犯罪所得之證物；刑事訴訟法第165
    條之1 第2 項所稱之證物，如其蒐證程序合法，並經合法調
    查，自具證據能力。因此檢察官如提出通訊監察錄音之譯文
    為其證據方法，實乃以其監聽所得之錄音帶或光碟，為調查
    犯罪所得之證物，法院本應依刑事訴訟法第165 條之1 所列
    之方法調查，以判斷該錄音帶或光碟是否與通訊監察錄音之
    譯文相符。而監聽錄音製作之譯文，雖通常為偵查犯罪機關
    單方面製作，然若被告或訴訟關係人對其真實性並無爭執，
    經法院於審判期日提示譯文供當事人辨認、表示意見並為辯
    論者，程序自屬適法（最高法院95年度臺上字第295 號、94
    年度臺上字第4665號判決意旨參照）。以下本件所引用之監
    聽譯文，經本院提示予公訴人、被告及辯護人後，迄言詞辯
    論終結前均無異議，且同意採為證據，對譯文內容真實性亦
    無爭執，是卷附通訊監察譯文均具證據能力。
  (四)本件所引其餘證據，公訴人、被告及辯護人均不爭執證據能
    力，亦無違法取得或其他不得做為證據之事由，均有證據能
    力，應予敘明。
二、訊據被告許秩瑋坦承擔任「金冠城電子遊戲場」之名義負責
    人，然矢口否認有何共同賭博之犯意，並辯稱：其並未實際
    在該電子遊戲場工作，亦未領取薪資，其所為至多僅構成幫
    助犯云云。惟查：
  (一)同案被告蕭家銘為「金冠城電子遊戲場」之實際負責人，被
    告許秩瑋為現場管理，同案被告陳依青、巫金瑾、蕭國楨為
    店員，共同在該電子遊戲場以如犯罪事實欄所示之方式經營
    賭博性電玩等情，業據同案被告蕭家銘、陳依青、巫金瑾、
    蕭國楨於本院審理中陳述明確（見本院卷三第67頁至第68頁
    背面），核與同案被告陳依青、蕭國楨於偵訊中陳述之賭博
    方式相符（分見98年度偵字第9029號卷二第1 頁至第7 頁、
    第103頁至第105頁），亦與同案被告陳勇全所述前往「金冠
    城電子遊戲場」把玩電玩機台後，以分數換取現金等情一致
    （見本院卷三第69頁），另有在該電子遊戲場扣得之賭金
    100元、賭博性電子遊戲機具（共計30台，含33塊ＩＣ板）
    、98年10月8日晚班蕭國楨紀錄洗分兌換現金予賭客開分洗
    分表2張、98年10月9日早班陳依青紀錄洗分兌換現金予賭客
    開分洗分表2張、98年10月9日中班巫金瑾紀錄洗分兌換現金
    予賭客開分洗分表2張、98年9、10、11月員工排假表、96年
    至98年代幣數量計帳簿、員工打卡資料、金冠城營利事業登
    記證1張、監視器鏡頭9個、金冠城國稅局員林稽徵所公文封
    1紙、金冠城員工聯絡簿1本、金冠城名片夾1本、機台內遊
    戲代幣1批、機台內10元硬幣2510元、消防安全設備檢修報
    告申報書9本、金冠城新入會員名冊1張、開分洗分紀錄表1
    本、金冠城會員簿1本、飲料食譜1本、金冠城會員卡15張、
    金冠城紀事紙條1張、櫃台內遊戲代幣1批、櫃台內10元硬幣
    7600元、櫃台內50元硬幣300元、櫃台內5元硬幣70元、櫃台
    千元紙鈔20000元、櫃台內500元紙鈔3000元、櫃台內百元紙
    鈔3400元、監視器螢幕10台、監視器螢幕電視1台、保險櫃
    內代幣1批、保險櫃內消防安全設備檢修報告書13本、保險
    櫃內10元硬幣10000元、保險櫃內蕭國佑身分證影本1張、保
    險櫃內電玩機台估價單1張、保險櫃內蕭淑芬為負責人所簽
    訂自動販賣機合約書1紙、保險櫃內金冠城電玩機台開洗分
    紀錄單1本等可資佐證。被告許秩瑋與同案被告蕭家銘、陳
    依青、巫金瑾、蕭國楨共同意圖營利聚眾賭博、提供賭博場
    所及在公眾得出入之場所賭博，堪以認定。
  (二)同案被告蕭淑芬雖否認參與本件犯行，惟查：
  1.同案被告蕭淑芬自承其為支付「金冠城電子遊戲場」所坐落
    之彰化縣田中鎮○○路12、14號房屋每月之房租6 萬元，曾
    以自己名義、借用其姊蕭美惠之台中商業銀行田中分行0000
    00000000號帳戶，或借用同案被告巫金瑾之台中商業銀行田
    中分行000000000000號帳戶，匯款至房東陳重聖所有中國農
    民銀行北斗分行00000000000 號帳戶、合作金庫商業銀行北
    斗分行00 00000000000號帳戶等情（見本院卷三第67頁），
    核與證人陳重聖及陳重聖之子陳乃嘉於偵訊中之證詞相符（
    見98年度偵字第9029號卷二第37頁至第41頁、第92頁至第95
    頁）。且有陳重聖上開合作金庫帳戶存摺影本（見98年度偵
    字第9029號卷二第27頁至第30頁）、臺中商業銀行收入傳票
    （外放證物，封面為臺灣彰化地方法院檢察署99年3 月9 日
    彰檢文速98偵第9029字第9863號函，第2 頁、第5 頁）、蕭
    美惠前開帳戶交易明細（外放證物，封面為臺灣彰化地方法
    院檢察署99年2 月6 日彰檢文速98偵第9029字第5582號函，
    第88頁、第91頁、第93頁、第95頁至第98頁、第100 頁、第
    10 1頁、第104 頁至第108 頁、第110 頁、第112 頁至第
    118 頁、第120 頁至第123 頁）在卷可稽。又「金冠城電子
    遊戲場」所使用之電話為同案被告蕭淑芬所申請，費用亦為
    同案被告蕭淑芬繳納；同案被告蕭淑芬並曾以「金冠城電子
    遊戲場」之名義匯款支付案外人黃文森為「金冠城電子遊戲
    場」修理遊戲機台之費用及大友自動門行修理玻璃門之費用
    ；且於98年5 月1 日至98年10月9 日，同案被告蕭淑芬所有
    行動電話門號0000000000號與「金冠城電子遊戲場」所使用
    之電話000000000 號密集通聯約60通，其內容多係員工告知
    修理機台需要鑰匙或員工要領薪水等情，為同案被告蕭淑芬
    於偵訊中自述無訛（見98年度偵字第9029號卷二第136 頁至
    第138 頁），並有收入傳票（外放證物，封面為臺灣彰化地
    方法院檢察署99年2 月10日彰檢文速98偵第9029字第6308
    號函二，第103 頁、第125 頁）、通聯紀錄（見本院卷一第
    178 頁至第202 頁）在卷可稽，足見同案被告蕭淑芬對「金
    冠城電子遊戲場」之經營參與甚深。
  2.同案被告蕭淑芬雖辯稱其並未參與該電子遊戲場之經營，僅
    係依同案被告蕭家銘之指示匯款，且該電子遊戲場已頂讓與
    被告許秩瑋云云，惟被告許秩瑋於偵訊中以證人身分證稱：
    其係「金冠城電子遊戲場」之名義負責人，為被告蕭家銘管
    理該店，1 個月頂多去該店1 、2 次，其從未支付該店之營
    業稅、電話費等費用，也很少打電話去店內，不知道該店營
    收若干等語明確（見98年度偵字第9029號卷二第157 頁至第
    159 頁），且證人即同案被告陳依青於偵訊中證稱：其在該
    電子遊戲場工作約1 年，僅見過被告許秩瑋約3 次，店內漏
    水、冷氣壞了均係向同案被告蕭家銘報告，同案被告蕭淑芬
    曾拿薪水給其但次數其不記得，店內營業的現金均係由同案
    被告巫金瑾拿去給同案被告蕭家銘等語（見98年度偵字第
    9029 號卷二第2頁至第6頁），兩者互核相符，且卷內所查
    得「金冠城電子遊戲場」營運所繳納之各項稅費、房租等，
    均非由被告許秩瑋所支付。參以本件查獲該電子遊戲場賭博
    時，被告許秩瑋不聞不問，同案被告蕭家銘、蕭淑芬卻立刻
    趕至現場，自稱業者，揚言店內物品遭破壞要提告毀損，且
    要通知記者爆料收賄警員等語，有檢察事務官勘驗現場蒐證
    光碟之勘驗筆錄及現場蒐證照片存卷可查（見98年度偵字第
    9029號卷一第64頁至第69頁），益徵真正關心「金冠城電子
    遊戲場」者為同案被告蕭淑芬及蕭家銘，被告許秩瑋僅為該
    電子遊戲場之人頭負責人，同案被告蕭淑芬辯稱已將該店頂
    讓與被告許秩瑋，無非卸責之詞，不足採信。又同案被告蕭
    淑芬為支付「金冠城電子遊戲場」之房租，特意向同案被告
    巫金瑾及案外人蕭美惠借用帳戶，業如前述，同案被告蕭淑
    芬於本院審理中陳稱係為將該電子遊戲場之支出與家中之支
    出分開方借用上開帳戶（見本院卷三第69頁），然同案被告
    蕭淑芬若僅偶爾聽從同案被告蕭家銘之指示匯款或為被告許
    秩瑋代墊費用，使用自己或同案被告蕭家銘原本之帳戶即可
    ，其既然特別借用帳戶，足見有多次匯款之必要，其上開辯
    解，更難採信。
  3.又同案被告蕭淑芬曾與同案被告蕭家銘一同與房東陳重聖及
    其子陳乃嘉洽談上開中州路12、14號房屋續租事宜，且於98
    年10月選舉前，被告蕭淑芬曾打電話與陳重聖，請陳重聖以
    不收取租金之方式贊助選舉等情，業據證人陳重聖及陳重聖
    之子陳乃嘉於偵訊中之證述明確（見98年度偵字第9029號卷
    二第92頁至第95頁），若該電子遊戲場與同案被告蕭淑芬全
    無關連，同案被告蕭淑芬又為何請求房東以不收取租金方式
    贊助其競選？又同案被告陳依青於接到檢察官傳票時，曾於
    電話中詢問同案被告蕭淑芬之意見，同案被告蕭淑芬表示不
    要緊，但不要講到其與蕭家銘等語，業經同案被告蕭淑芬於
    偵訊中陳述明確（見98年度偵字第9029號卷二第138 頁），
    同案被告蕭淑芬雖於同次偵訊中表示因為「金冠城電子遊戲
    場」已經頂給被告許秩瑋，怕同案被告陳依青亂說話才會叫
    同案被告陳依青不要提到渠等云云。然被告許秩瑋僅為人頭
    負責人，業如前述，況該店若真已頂給被告許秩瑋，身為員
    工之同案被告陳依青豈有不知之理，何勞同案被告蕭淑芬特
    別提醒不要講到渠等？同案被告蕭淑芬上開辯解，欲蓋彌彰
    ，顯難採信。
  4.綜上所述，同案被告蕭淑芬參與「金冠城電子遊戲場」之經
    營，其與同案被告蕭家銘、陳依青、巫金瑾、蕭國楨及被告
    許秩瑋間就上揭賭博犯行間，有犯意聯絡及行為分擔，亦堪
    認定。
  (三)被告許秩瑋雖辯稱其並未領取薪水，並未在店內擔任工作，
    僅為幫助犯云云。然同案被告蕭家銘、陳依青、巫金瑾、蕭
    國楨均陳稱被告許秩瑋為該電子遊戲場之現場負責人，業如
    前述，渠等與被告許秩瑋並無冤仇，且均已坦承自身賭博之
    犯行，並無推諉責任之必要，若被告許秩瑋並未參與電子遊
    戲場之經營，渠等應無一致陳稱被告許秩瑋參與經營之理。
    況被告許秩瑋於偵訊中自承其受同案被告蕭家銘雇用，在該
    電子遊戲場擔任負責人，自開業時起就在該處工作，每月薪
    水25000 元，掛名為經理，有東西壞掉或收帳會去店裡等語
    明確（見98年度偵字第9029號卷二第156 頁至第157 頁）。
    被告許秩瑋於本院審理中雖辯稱其當時係因與同案被告蕭家
    銘勾串，希望幫蕭家銘脫罪，才會為上開證述，事實上其並
    未領取薪水或在店內工作云云。然其若欲幫同案被告蕭家銘
    脫罪，應自行承認經營該電子遊戲場，方能幫同案被告蕭家
    銘脫罪，其先前於98年11月12日警詢及98年12月23日偵訊亦
    均自述其為負責人，意圖扛起責任，方有可能係因與同案被
    告蕭家銘勾串而為。其本次偵訊既已陳述其僅為名義負責人
    ，實際負責者為同案被告蕭家銘，無論其是否領取薪水或在
    店內工作，同案被告蕭家銘均已無解於賭博之罪責，故上開
    陳述顯然不可能係因與同案被告蕭家銘勾串所為，其辯解尚
    難採信。
  (四)綜上所述，本件事證明確，被告許秩瑋犯行堪以認定。
三、論罪科刑：
  (一)按電子遊戲場業之經營，非僅「單純擺設」電子遊戲機具為
    已足，舉凡所擺設電子遊戲機具現場之管理及供顧客兌換代
    幣把玩等，均應屬經營行為之內。又電子遊戲機之程式，於
    設計之初即已隱含該遊戲機具有較高獲勝機率，已非純粹射
    倖性，此從經營者必須花費資金購買或租用遊戲機台，並提
    供場所擺放而仍能獲利可明，是該等以擺設電子遊戲機聚眾
    賭博或提供該賭博場所之行為，亦同時具有營利之意圖。某
    甲未依電子遊戲場業管理條例之規定，辦理營利事業登記證
    ，即擅自在其經營商店設置電子遊戲機供人把玩並兌換金錢
    ，自有營利之意圖，所為係觸犯刑法第266 條第1 項前段之
    公眾得出入場所賭博罪、同法第268 條意圖營利供給賭博場
    所、聚眾賭博罪（臺灣高等法院暨所屬法院96年法律座談會
    刑事類提案第12號參照）。
  (二)核被告許秩瑋所為，係犯刑法第266 條第1 項前段之普通賭
    博罪、第268 條前段之意圖營利供給賭博場所罪及同條後段
    意圖營利聚眾賭博罪。被告許秩瑋與同案被告蕭家銘、蕭淑
    芬、陳依青、巫金瑾、蕭國楨就所犯刑法第266 條第1 項前
    段之普通賭博罪、第268 條前段之意圖營利供給賭博場所罪
    及同條後段意圖營利聚眾賭博罪間，有犯意聯絡及行為分擔
    ，屬共同正犯。意圖營利，經營賭博性電玩，本質上乃具有
    反覆、延續性行為之特徵，於刑法評價上，應認係集合多數
    犯罪行為而成立之獨立犯罪型態之「集合犯」，是被告許秩
    瑋所為基於單一之賭博、意圖營利提供賭博場所、意圖營利
    聚眾賭博之犯意，而反覆所為者，僅論以一罪。又被告許秩
    瑋一行為同時觸犯前開普通賭博罪、意圖營利供給賭博場所
    罪及意圖營利聚眾賭博罪3 罪名，為想像競合，應依刑法第
    55條規定，從一重論以情節較重之意圖營利聚眾賭博罪。
  (三)爰審酌被告許秩瑋參與經營賭博性電玩，有害社會善良秩序
    、助長投機心理，犯後雖坦承部分犯行，然其明知有案在身
    ，多次搬遷居所均不通知法院，致本院屢傳不到，及其犯罪
    之動機、目的、手段等一切情狀，量處如主文所示之刑，並
    諭知易科罰金之折算標準。另扣案如附表一所示之物，其中
    之巫金瑾兌換與陳勇全之賭金100 元、機台內10元硬幣2510
    元、櫃台內10元硬幣7600元、櫃台內50元硬幣300 元、櫃台
    內5 元硬幣70元、櫃台內千元紙鈔20000 元、櫃台內500 元
    紙鈔3000元、櫃台內百元紙鈔3400元、為在賭檯或兌換籌碼
    處之財物；賭博性電子遊戲機具（共計30台，含33塊ＩＣ板
    ）為當場賭博之器具，應依刑法第266 條第2 項宣告沒收。
    扣案如附表二所示物品，則為共同被告蕭家銘所有供其犯本
    案所用之物，依刑法第38條第1 項第2 款之規定，在共犯即
    被告許秩瑋部分亦宣告沒收。至如附表三所示之物品，雖為
    本案之證據，但並非經營賭博電玩所用，均不諭知沒收，附
    此敘明。
據上論斷，應依刑事訴訟法第299 條第1 項前段，刑法第28條、
第268 條、第266 條第1 項前段、第2 項、第55條、第41條第1
項前段、第38條第1 項第2 款，刑法施行法第1 條之1 第1 項、
第2 項前段，判決如主文。
本案經檢察官賴志盛到庭執行職務。
中    華    民    國   100    年    8     月    16    日
                  刑事第五庭    審判長法  官  周淡怡
                                      法  官  蔡家瑜
                                      法  官  王奕勛
以上正本證明與原本無異。
如不服本判決應於收受判決後10日內向本院提出上訴書狀，並應
敘述具體理由；其未敘述上訴理由者，應於上訴期間屆滿後20日
內向本院補提理由書（均須按他造當事人之人數附繕本）「切勿
逕送上級法院」。
中    華    民    國   100    年    8     月    16    日
                                      書記官  戴國安
附表一：
一、「金冠城電子遊戲場」處扣得：
賭金100 元、機台內10元硬幣2510元、櫃台內10元硬幣7600元、
櫃台內50元硬幣300 元、櫃台內5 元硬幣70元、櫃台內千元紙鈔
20000 元、櫃台內500 元紙鈔3000元、櫃台內百元紙鈔3400元、
賭博性電子遊戲機具（共計30台，含33塊ＩＣ板）。
附表二：
一、「金冠城電子遊戲場」處扣得：
98年10月8 日晚班蕭國楨紀錄洗分兌換現金予賭客開分洗分表2
張、98年10月9 日早班陳依青紀錄洗分兌換現金予賭客開分洗分
表2 張、98年10月9 日中班巫金瑾紀錄洗分兌換現金予賭客開分
洗分表2 張、98年9 、10、11月員工排假表、96年至98年代幣數
量計帳簿、員工打卡資料、監視器鏡頭9 個、金冠城員工聯絡簿
1 本、金冠城名片夾1 本、機台內遊戲代幣1 批、金冠城新入會
員名冊1 張、開分洗分紀錄表1 本、金冠城會員簿1 本、金冠城
會員卡15張、金冠城紀事紙條1 張、櫃台內遊戲代幣1 批、監視
器螢幕10台、監視器螢幕電視1 台、保險櫃內代幣1 批、保險櫃
內電玩機台估價單1 張、保險櫃內金冠城電玩機台開洗分紀錄單
1 本。
二、被告蕭家銘住處扣得：
金冠城電子遊戲場電玩代幣2 箱、3 袋、10枚
附表三：
一、「金冠城電子遊戲場」處扣得：
印有蕭淑芬姓名競選縣議員帽子2 頂、飲料食譜1 本、保險櫃內
蕭國佑身分證影本1 張、蕭淑芬為互助會會員互助會名單1 紙、
蕭淑芬為負責人集客來商行營利事業登記證影本5 紙、蕭淑芬競
選縣議員大型廣告看板12片、保險櫃內蕭家銘印鑑證明2 紙、金
冠城營利事業登記證1 張、金冠城國稅局員林稽徵所公文封1 紙
、消防安全設備檢修報告申報書9 本、保險櫃內消防安全設備檢
修報告書13本、保險櫃內10元硬幣10000 元、保險櫃內蕭淑芬為
負責人所簽訂自動販賣機合約書1 紙、
二、被告蕭家銘住處扣得：
蕭淑芬繳交金冠城電子遊戲場0000000 號室內電話繳費通知及收
據1 紙、蕭淑芬繳交金冠城電子遊戲場98年7 月至9 月營業稅核
定稅額繳款書及收據4 紙、許秩瑋交付蕭淑芬金冠城電子遊戲場
彰化縣政府罰鍰裁處書1 紙、蕭淑芬所親筆書寫金冠城電子遊戲
場業申請核發電子遊戲場業營業級別證須知1 紙及蕭家銘所有台
灣電玩雜誌2 本。
三、檢察官當庭查扣：
巫金瑾所有上記有大嫂（即蕭淑芬）、大哥（即蕭家銘）聯絡電
話之聯絡簿1 本
附錄本案論罪科刑法條全文：
中華民國刑法第268條
（圖利供給賭場或聚眾賭博罪）
意圖營利，供給賭博場所或聚眾賭博者，處 3 年以下有期徒刑
，得併科 3 千元以下罰金。
中華民國刑法第266條
（普通賭博罪與沒收物）
在公共場所或公眾得出入之場所賭博財物者，處 1 千元以下罰
金。但以供人暫時娛樂之物為賭者，不在此限。
當場賭博之器具與在賭檯或兌換籌碼處之財物，不問屬於犯人與
否，沒收之。